臺灣高等法院高雄分院刑事判決　　　　 96年度上易字第945號
上　訴　人
即　被　告　乙○○
上列上訴人因竊盜等案件，不服臺灣高雄地方法院96年易字第24
46號中華民國96年8 月3 日第一審判決（起訴案號：臺灣高雄地
方法院檢察署96年度偵字第13513 號），提起上訴，本院判決如
下：
    主  文
原判決撤銷。
乙○○攜帶兇器竊盜未遂，累犯，處有期徒刑陸月，如易科罰金
，以新臺幣壹仟元折算壹日，扣案之老虎鉗壹支沒收。
    事  實
一、乙○○曾因詐欺案件，經原審以民國94年度簡字第4878號判
    決判處有期徒刑5 月確定，於95年4 月26日執行完畢。猶不
    知悔改，復意圖為自己不法之所有，於96年5 月5 日12時許
    ，在高雄市小港區○○○路20號旁，持客觀上具有危險性足
    供兇器使用之老虎鉗1 支，以該老虎鉗剪斷台灣電力股份有
    限公司（下稱台電公司）所有電纜線兩條，惟僅剪斷連接用
    戶一端之電纜線，而尚未剪斷電線桿上另一端之電纜線。同
    日12時30分許，為民眾發覺報警查獲，始未得逞，並當場扣
    得乙○○所有供犯罪所用之老虎鉗1 把。
二、案經高雄市政府警察局小港分局報請臺灣高雄地方法院檢察
    署檢察官偵查起訴。
    理  由
一、上開事實，業據上訴人即被告乙○○於原審及本院審理時供
    承不諱，核與證人即台電公司員工甲○○於本院審理時結證
    之情節相符，並有卷附之贓物認領保管單1 紙及現場照片影
    本6 紙，及扣案之老虎鉗1 支可資佐證，足見被告之自白與
    事實相符，自得採為認定被告犯罪之證據。綜上所述，本件
    事證明確，被告之犯行，堪以認定。
二、按刑法第321 條第1 項第3 款之攜帶兇器竊盜罪，係以行為
    人攜帶兇器竊盜為其加重條件，此所謂兇器，其種類並無限
    制，凡客觀上足對人之生命、身體、安全構成威脅，具有危
    險性之兇器均屬之，且祇須行竊時攜帶此種具有危險性之兇
    器為已足，並不以攜帶之初有行兇之意圖為必要（最高法院
    79年臺上字第5253號判例足資參照）。而被告行竊所用之老
    虎鉗材質為鐵製，長約23公分，一端尖銳，狀如剪刀之事實
    ，業經原審當庭勘驗無訛（見原審卷第38頁），是該老虎鉗
    係客觀上足以對他人生命、身體、安全構成威脅，且具有危
    險性之兇器無訛。次按竊盜罪既遂與未遂之區別，應以所竊
    之物已否移入自己實力支配之下為標準。若已將他人之財物
    移歸自己所持，即應成立竊盜既遂罪（最高法院17年上字第
    509 號判例參照）。查本件被告僅剪斷用戶一端之電纜線，
    而被警查獲時，兩條電纜線另一端仍連接在電線桿上，尚未
    剪斷等情，除據被告於本院審理時供述明確，並據證人甲○
    ○於本院審理時結證屬實，足見被告雖著手於竊盜行為之實
    行，但尚未將電纜線移入自己實力支配之下，自屬未遂。
三、核被告所為，係犯刑法第321 條第2 項、第1 項第3 款之攜
    帶兇器竊盜未遂罪及電業法第105 條之竊盜電線罪【被告係
    竊盜台電公司所有電線桿上之電纜線，因該電纜線係台電公
    司供給電能所用之供電設備，故其尚涉犯電業法第105 條之
    罪，應從重依刑法攜帶兇器竊盜罪處斷】。又被告著手於犯
    罪行為之實行而不遂，為未遂犯，應依刑法第25條第2 項規
    定減輕其刑。又被告曾因詐欺案件，經原審以94年度簡字第
    4878號判決判處有期徒刑5 月確定，於95年4 月26日執行完
    畢之事實，有台灣高等法院被告前案紀錄表在卷可參，其於
    上開有期徒刑執行完畢後5 年內故意再犯本件有期徒刑以上
    之罪，為累犯，應依刑法第47條第1 項規定加重其刑，並依
    法先加後減之。原審予以被告論科，固非無見，惟查被告所
    為係犯攜帶兇器竊盜未遂罪，理由已如前述，而原判決竟依
    既遂犯論科，即有適用法則不當之失，自有未合。被告上訴
    意旨，執此指摘原判決不當，為有理由，自應由本院將原判
    決撤銷改判。爰審被告正值青年，不思以正當之方式獲取財
    物，竟貪圖私欲，竊取他人之財物，侵害他人之財產安全，
    行為實有不當，惟念其犯後坦承犯行，且所竊得之物品價值
    尚屬非鉅等一切情狀，量處如主文第2 項所示之刑，並諭知
    易科罰金之折算標準。扣案之老虎鉗1 支，屬被告所有，已
    經其供明在卷，且為供被告犯罪所用之物，依刑法第38條第
    1 項第2 款之規定宣告沒收。
四、公訴意旨另以：被告於上開時、地，以上開老虎鉗剪斷台電
    公司所有之上開電纜線，因認被告此部分另涉犯刑法第354
    條之毀損罪嫌等語。然按，犯刑法第354 條毀損罪者，須告
    訴乃論，刑法第357 條定有明文。本件被害人台電公司於警
    詢及偵查中，均未表示欲對被告提出毀損電纜線之告訴，亦
    未委任其員工甲○○提出告訴，此觀諸警卷及偵查卷即明，
    故檢察官就此部分逕行起訴，於法尚有未合，惟因檢察官認
    此部分與前開被告所犯之加重竊盜罪為想像競合犯，屬裁判
    上一罪，爰不另為不受理判決之諭知。至被害人之員工甲○
    ○於警詢時固提出毀損之告訴，然甲○○並非本件之被害人
    ，亦未受被害人台電公司之委任提出告訴，故其告訴自不生
    告訴之效力，附此敘明。
據上論斷，應依刑事訴訟法第369 條第1 項前段、第364 條、第
299 條第1 項前段，電業法第105 條，刑法第321 條第2 項第3
款、第25條第2 項、第47條第1 項、第38條第1 項第2 款，判決
如主文。
本案經檢察官林慶宗到庭執行職務。
中　　華　　民　　國　　96　　年　　12　　月　　20　　日
                  刑事第三庭    審判長法  官  周賢銳
                                      法  官  黃仁松
                                      法  官  謝宏宗
以上正本證明與原本無異。
本判決不得上訴。
中　　華　　民　　國　　96　　年　　12　　月　　21　　日
　　　　　　　　　　　　　　　　　　　書記官  熊惠津
附錄本件判決論罪科刑法條：
刑法第321條第2項、第1項第3款
犯竊盜罪而有左列情形之一者，處6 月以上、5 年以下有期徒刑
：
三攜帶兇器而犯之者。
前項之未遂犯罰之。
電業法第105條
竊盜或損壞電桿、電線、變壓器或其他供電設備者，依刑法之規
定從重處斷。
                                                      q
